臺灣高雄地方法院小額民事判決
111年度雄小字第444號
原      告  莊欣穎  

原      告  林以修  
(兼訴訟代理人)      




被      告  呂宜蓁即五宜洋行

          
上列當事人間清償債務事件，本院於民國110年6月30日言詞辯論
終結，判決如下：
    主  文
一、被告應給付原告新臺幣壹拾萬元及自民國一百一十年十月一
    日起至清償日止，按週年利率百分之五計算之利息。
二、原告其餘之訴駁回。　　
三、訴訟費用新臺幣壹仟元由被告負擔。
四、本判決原告勝訴部分得假執行。但被告如以新臺幣壹拾萬元
    供擔保後，得免為假執行。
    事實及理由
一、原告主張：兩造於民國109年6月23日簽訂「KO Pro. Pack北
    區銷售代理合約」(下稱系爭合約)約定由原告代理被告指定
    產品在指定地區推廣銷售等合作代理銷售合約，原告交付押
    金新臺幣(下同)10萬元予被告，兩造合約期滿已逾6個月，
    被告仍未將押金返還原告，原告自得請求被告返還押金。聲
    明：被告應給付原告100,000元，並自109年12月23日起至清
    日止，按週年利率5%計算之利息。
二、被告則以：依兩造系爭合約第5條第2項之5-2-1約定，原告
    應積極開拓產地在當地市場，必須再一個月開通5家銷售點
    ，原告在合約期間只成功開通1家銷售點，之後便以產品包
    裝要改進問題消極不作為，違反代理合約宗旨。依系爭合約
    第5-2-7約定，原告在代理過程須按被告具體要求建立相關
    顧客檔案...須及時反饋給被告，合約期間被告一直跟原告
    要客戶資料，但原告遲遲不給，最後僅給一張完全不負責的
    通訊錄，違反合約約定。被告在合約期間有不定期指導原告
    銷售策略、試場會場，被告也全心投入幫忙佈置會場，及人
    員支援，但原告事後對客戶之追踪卻非常消極，違反合約目
    的及精神等語。聲明：原告之訴駁回。
三、本院的判斷：
　㈠系爭合約第5-2-1條約定「乙方(原告)可以用甲方產品授權代
    理商名義進行一切合法的商業活動，乙方積極開拓甲方產品
    在當地的市場，並逐步提高甲方產品在該地區的市場占有率
    。乙方必須再一個月開通5家銷售點、三個月內20個銷售點
    和六個月內達50個銷售點。簽約自由教練與實體健身房皆納
    入計算。」、第5-2-7條約定「乙方在代理過程中須按甲方
    的具體要求建立相關顧客檔案，並將收集的顧客信息(含顧
    客資料、顧客對甲方產品的評價及意見等)須及時反饋給甲
    方」；有合約書可參(卷第31頁)，惟就原告違反上開代理銷
    售約約定時，並無違約罰或損害賠償之約定，僅於系爭合約
    第9-1條約定「本協議有效期內，乙方未能實現銷售，甲方
    可以終止本協議」、第9-3條約定「若乙方未完成合約義務
    視同解約。解約方一下二擇一：9-3-1直接解約保證金全額
    退還、9-3-2從區域代理轉區域經銷押金期滿後退還。」亦
    有合約書可參(卷第35頁)；是依上開合約書約定，縱如被告
    如述，原告於合約期間未能依約完成約定事項，被告得終止
    兩造合約，但仍應返還原告交付之押金甚明，被告抗辯因原
    告違約而不用返還押金即無理由。
　㈡況被告自陳於合約期間未曾提前表示終止或解除兩造合約(卷
    第325頁筆錄)，且未提出任何在合約期間曾以原告違約為由
    而要求原告改進之催告書面，被告抗辯亦無理由；是兩造合
    約約定之代理期限為6個月，亦有合約書為憑(卷第25頁)，
    合約已於109年12月22日期滿，依上開約定，原告請求被告
    返還給付之押金10萬元，即有理由應予准許。惟原告雖請求
    自109年12月23日起算法定遲延利息，然兩造並未約定期滿
    不經催告即應返還押金，本件非有確定期限之給付，仍以原
    告經催告或請求而被告仍拒絕為被告負遲延責任之時點，而
    原告雖在110年3月8日以LINE向原告請求返還押金(卷第235
    頁、第239頁)，但並未提出被告已讀及回應之對話內容，尚
    不能認為已合法催告被告返還押金，是仍應以本件支付命令
    送達翌日為合法催告得請求法定遲延利息之起算日，是原告
    利息部分僅能請求自110年10月1日起算(110年9月30日送達
    ，卷第79頁)，原告逾上開範圍之請求並無理由。
四、綜上所述，原告依兩造間銷售代理合約約定之法律關係，請
    求被告返還押金10萬元及自支付命令送達翌日之110年10月1
    日起至清償日止，按週年利率5%計算之利息，在此範圍內之
    請求為有理由；原告逾上開範圍之請求則無理由而應予駁回
    。本件因事證已臻明確，兩造其餘主張陳述併所提之證據，
    經核對判決結果均不生影響，不再一一論述，附此說明。
五、本件係就民事訴訟法第436 條之8 適用小額訴訟程序所為被
    告敗訴之判決，依同法第436 條之20規定，應依職權宣告假
    執行，並依同法第436 條之23準用第436 條第2 項，適用同
    法第392 條第2 項規定，依職權宣告被告如預供擔保，得免
    為假執行。
六、本件兩造各為一部勝訴、一部敗訴，因原告確有提起本件訴
    訟必要，且起訴後應徵之裁判費至少為1,000 元（民事訴訟
    法第77條之13規定參照），是本院認應依民事訴訟法第79條
    規定，酌量情形由被告全部負擔。
中　　華　　民　　國　　111 　年　　7 　　月　　19　　日
                  高雄簡易庭  法  官    林玉心
以上正本係照原本作成。
民事訴訟法第436 條之24第2 項：對於本判決之上訴，非以違背
法令為理由，不得為之。如對本判決上訴，須於判決送達後20日
內向本院提出上訴狀，並須表明原判決所違背之法令及其具體內
容與依訴訟資料可認為原判決有違背法令之具體事實之上訴理由
。（均須按他造當事人之人數附繕本）。
中　　華　　民　　國　　111 　年　　7 　　月　　19　　日
                              書記官    李月君